臺灣士林地方法院刑事判決           100年度審易字第1491號
公  訴  人  臺灣士林地方法院檢察署檢察官
被      告  鄭百修
上列被告因詐欺案件，經檢察官提起公訴（100 年度偵字第7608
、7611、7616號），被告於準備程序中就被訴事實為有罪之陳述
，本院合議庭裁定由受命法官改依簡式審判程序審理，並判決如
下：
    主  文
鄭百修犯如附表論罪科刑欄所示之罪，各處如附表論罪科刑欄所
示之刑。應執行有期徒刑肆年，如易科罰金，以新臺幣壹仟元折
算壹日。
    犯罪事實及理由
一、本件被告鄭百修所犯各罪均非死刑、無期徒刑、最輕本刑為
    3 年以上有期徒刑之罪，或高等法院管轄第一審之案件，且
    於準備程序進行中，被告就被訴事實為有罪之陳述，經告知
    簡式審判程序之旨，並聽取檢察官、被告之意見後，本院裁
    定進行簡式審判程序，是本件之證據調查，依刑事訴訟法第
    273 條之2 規定，不受同法第159 條第1 項、第161 條之2
    、第161 條之3 、第163 條之1 及第164 條至第170 條規定
    之限制，合先敘明。
二、本件犯罪事實及證據除就起訴書內所載「徠溢」等文字，均
    應更正為「溢」外，皆引用檢察官起訴書（如附件）之記
    載，證據部分並補充：被告於本院審理時之自白（見本院民
    國100年10月25日準備程序及同日審判筆錄第2頁）。
三、核被告所為，係犯刑法第339 條第1 項之詐欺取財罪。又被
    告先後於如起訴書附表各編號所示之時間犯詐欺取財之犯行
    ，犯意各別，行為互殊，應予分別論處，併合處罰，公訴人
    以被告施詐術對象區分認被告僅有9 次詐欺取財犯行，然被
    告對同一廠商各次詐欺之時間明顯可分，且相隔達數日甚至
    達數月之久，顯然非同一犯行，公訴人上開認定容有未洽。
    爰審酌被告大學畢業之智識程度，為清償家中巨額債務，竟
    施用詐術騙取被害人等財物以變賣兌現，致被害人等受有新
    臺幣（下同）約13萬餘元至71萬餘元不等之損失，雖提出還
    款計畫，然因賠償金額、方式與被害人等未有共識，迄未與
    被害人等達成和解，賠償其等所受損害，惟被告犯後始終坦
    承犯行，態度尚佳，並兼衡本件詐騙金額，被告所得獲利及
    告訴代理人於本院審理時對被告科刑範圍之意見等一切情狀
    ，分別量處如主文所示之刑，及均諭知易科罰金之折算標準
    ，且定其應執行之刑，諭知易科罰金之折算標準，以資懲儆
    。
四、據上論斷，應依刑事訴訟法第273 條之1 第1 項、第299 條
    第1 項前段、第310 條之2 、第454 條第2 項，刑法第339
    條第1 項、第41條第1 項前段、第8 項、第51條第5 款，刑
    法施行法第1 條之1 第1 項、第2 項前段，判決如主文。
本案經檢察官陳雅瑩到庭執行職務。
中    華    民    國   100    年    11    月    8     日
                  刑事第一庭  法  官   劉瓊雯
如不服本判決應於收受判決後10日內向本院提出上訴書狀，並應
敘述具體理由；其未敘述上訴理由者，應於上訴期間屆滿後20日
內向本院補提理由書（均須按他造當事人之人數附繕本）「切勿
逕送上級法院」。
以上正本證明與原本無異。
中    華    民    國  100     年    11    月    11    日
                              書記官   吳尚文
附錄論罪科刑法條：
中華民國刑法第339條
（普通詐欺罪）
意圖為自己或第三人不法之所有，以詐術使人將本人或第三人之
物交付者，處5 年以下有期徒刑、拘役或科或併科1 千元以下罰
金。
以前項方法得財產上不法之利益或使第三人得之者，亦同。
前二項之未遂犯罰之。
附表：
┌──┬─────────┬────────────┐
│編號│犯罪事實          │論罪科刑                │
├──┼─────────┼────────────┤
│ 1  │起訴書犯罪事實欄所│鄭百修犯詐欺取財罪，處有│
│    │載關於被害人為潤興│期徒刑參月，如易科罰金，│
│    │商行部分之犯罪事實│以新臺幣壹仟元折算壹日。│
├──┼─────────┼────────────┤
│ 2  │起訴書犯罪事實欄所│鄭百修犯詐欺取財罪，處有│
│    │載關於被害人為清太│期徒刑參月，如易科罰金，│
│    │有限公司犯罪時間為│以新臺幣壹仟元折算壹日。│
│    │99年4月7日部分之犯│                        │
│    │罪事實            │                        │
│    ├─────────┼────────────┤
│    │起訴書犯罪事實欄所│鄭百修犯詐欺取財罪，處有│
│    │載關於被害人為清太│期徒刑肆月，如易科罰金，│
│    │有限公司犯罪時間為│以新臺幣壹仟元折算壹日。│
│    │99年8月12日部分之 │                        │
│    │犯罪事實          │                        │
├──┼─────────┼────────────┤
│ 3  │起訴書犯罪事實欄所│鄭百修犯詐欺取財罪，處有│
│    │載關於被害人為元盛│期徒刑參月，如易科罰金，│
│    │百貨股份有限公司部│以新臺幣壹仟元折算壹日。│
│    │分之犯罪事實      │                        │
├──┼─────────┼────────────┤
│ 4  │起訴書犯罪事實欄所│鄭百修犯詐欺取財罪，處有│
│    │載關於被害人為丹美│期徒刑陸月，如易科罰金，│
│    │股份有限公司犯罪時│以新臺幣壹仟元折算壹日。│
│    │間為99年6月7日部分│                        │
│    │之犯罪事實        │                        │
│    ├─────────┼────────────┤
│    │起訴書犯罪事實欄所│鄭百修犯詐欺取財罪，處有│
│    │載關於被害人為丹美│期徒刑參月，如易科罰金，│
│    │股份有限公司犯罪時│以新臺幣壹仟元折算壹日。│
│    │間為99年9月8日部分│                        │
│    │之犯罪事實        │                        │
│    ├─────────┼────────────┤
│    │起訴書犯罪事實欄所│鄭百修犯詐欺取財罪，處有│
│    │載關於被害人為丹美│期徒刑貳月，如易科罰金，│
│    │股份有限公司犯罪時│以新臺幣壹仟元折算壹日。│
│    │間為99年9月10日部 │                        │
│    │分之犯罪事實      │                        │
│    ├─────────┼────────────┤
│    │起訴書犯罪事實欄所│鄭百修犯詐欺取財罪，處有│
│    │載關於被害人為丹美│期徒刑貳月，如易科罰金，│
│    │股份有限公司犯罪時│以新臺幣壹仟元折算壹日。│
│    │間為99年9月15日部 │                        │
│    │分之犯罪事實      │                        │
├──┼─────────┼────────────┤
│ 5  │起訴書犯罪事實欄所│鄭百修犯詐欺取財罪，處有│
│    │載關於被害人為順有│期徒刑貳月，如易科罰金，│
│    │食品有限公司犯罪時│以新臺幣壹仟元折算壹日。│
│    │間為99年7月16日部 │                        │
│    │分之犯罪事實      │                        │
│    ├─────────┼────────────┤
│    │起訴書犯罪事實欄所│鄭百修犯詐欺取財罪，處有│
│    │載關於被害人為順有│期徒刑肆月，如易科罰金，│
│    │食品有限公司犯罪時│以新臺幣壹仟元折算壹日。│
│    │間為99年8月7日部分│                        │
│    │之犯罪事實        │                        │
├──┼─────────┼────────────┤
│ 6  │起訴書犯罪事實欄所│鄭百修犯詐欺取財罪，處有│
│    │載關於被害人為溢│期徒刑伍月，如易科罰金，│
│    │股份有限公司犯罪時│以新臺幣壹仟元折算壹日。│
│    │間為99年8月19日部 │                        │
│    │分之犯罪事實      │                        │
│    ├─────────┼────────────┤
│    │起訴書犯罪事實欄所│鄭百修犯詐欺取財罪，處有│
│    │載關於被害人為溢│期徒刑參月，如易科罰金，│
│    │股份有限公司犯罪時│以新臺幣壹仟元折算壹日。│
│    │間為99年9月24日部 │                        │
│    │分之犯罪事實      │                        │
├──┼─────────┼────────────┤
│ 7  │起訴書犯罪事實欄所│鄭百修犯詐欺取財罪，處有│
│    │載關於被害人為陸海│期徒刑肆月，如易科罰金，│
│    │豐貿易股份有限公司│以新臺幣壹仟元折算壹日。│
│    │部分之犯罪事實    │                        │
├──┼─────────┼────────────┤
│ 8  │起訴書犯罪事實欄所│鄭百修犯詐欺取財罪，處有│
│    │載關於被害人為全球│期徒刑肆月，如易科罰金，│
│    │精品企業有限公司部│以新臺幣壹仟元折算壹日。│
│    │分之犯罪事實      │                        │
├──┼─────────┼────────────┤
│ 9  │起訴書犯罪事實欄所│鄭百修犯詐欺取財罪，處有│
│    │載關於被害人為伍惠│期徒刑陸月，如易科罰金，│
│    │商行部分之犯罪事實│以新臺幣壹仟元折算壹日。│
└──┴─────────┴────────────┘